【裁判字號】    97,訴,1311
【裁判日期】    970930
【裁判案由】    毒品危害防制條例
【裁判全文】
臺灣基隆地方法院刑事判決              97年度訴字第1311號
公  訴  人  臺灣基隆地方法院檢察署檢察官
被      告  乙○○
                    （現於臺灣基隆監獄）
上列被告因毒品危害防制條例案件，經檢察官提起公訴（97年度
毒偵字第1165號、第1347號），被告就被訴事實為有罪之陳述，
本院合議庭裁定由受命法官獨任進行簡式審判程序審理，判決如
下：
    主  文
乙○○施用第一級毒品，累犯，處有期徒刑柒月。又施用第二級
毒品，累犯，處有期徒刑參月。又施用第一級毒品，累犯，處有
期徒刑柒月。又施用第二級毒品，累犯，處有期徒刑參月。應執
行有期徒刑壹年參月。
    事  實
一、乙○○前因肅清煙毒條例案件，經本院判處有期徒刑3年2月
    確定，於民國93年10月30日縮刑期滿執行完畢。復因施用毒
    品案件，經觀察勒戒後，認有繼續施用毒品之傾向，經裁定
    令入戒治處所施以強制戒治1年，於90年2月22日交付保護管
    束期滿執行完畢，由臺灣基隆地方法院檢察署檢察官以90年
    度戒毒偵字第23號為不起訴處分確定。乙○○於96年間，再
    因施用毒品案件，經觀察勒戒後，認有繼續施用毒品之傾向
    ，經令入戒治處所施以強制戒治1年，於96年12月12日期滿
    執行完畢，由臺灣基隆地方法院檢察署檢察官以96年度戒毒
    偵字第28號為不起訴處分確定。
二、詎乙○○猶不知悔改戒除毒癮，復分別基於施用第一級、第
    二級毒品之犯意，先分別於97年3月3日上午、同年3月1日某
    時，在基隆市○○區○○街27巷16號住處，以針筒方式施用
    海洛因1次；以鋁箔紙燒烤方式，施用安非他命1次，嗣於97
    年3月3日11時50分，在基隆市○○區○○路188巷37號前，
    因精神恍惚為警方帶回採集尿送驗，結果呈安非他命、甲基
    安非他命及嗎啡、可待因之陽性反應。再於94年4月18日晚
    上、同年4月16日某時，在上開住處，以同一方法，分別施
    用海洛因1次、施用安非他命1次，嗣於97年4月19日10時25
    分許，在基隆市○○區○○街號因行跡可疑精神恍惚，為警
    方帶回採集尿送驗，結果呈安非他命、甲基安非他命及嗎啡
    、可待因之陽性反應，因而查悉上情。
二、案經基隆市警察局第三分局報告臺灣基隆地方法院檢察署檢
    察官偵查起訴。
    理  由
一、本件被告乙○○所犯為毒品危害防制條例第10條第1項、第2
    項之施用第一級毒品罪、第二級毒品罪，均非死刑、無期徒
    刑、最輕本刑為3年以上有期徒刑之罪，或高等法院管轄第
    一審之案件，被告於本院準備程序中，就被訴事實為有罪之
    陳述，經告以簡式審判程序之旨，並聽取檢察官、被告之意
    見後，本院合議庭裁定由受命法官進行簡式審判程序，是本
    件之證據調查，依刑事訴訟法第273條之2規定，不受同法第
    159條第1項、第161條之2、第161條之3、第163條之1及第16
    4條至第170條規定之限制，合先敘明。
二、上揭分別施用第一級、第二級毒品之事實，業據被告於本院
    準備程序及本院審理時均坦承不諱，而被告於97年3月3日15
    時30分許、97年4月19日13時10分許為警採取其親自排放之
    尿液，送請台灣尖端先進生技醫藥股份有限公司、台灣檢驗
    科技股份有限公司，以氣相層析質譜儀分析法確認檢驗結果
    ，呈嗎啡、可待因、甲基安非他命暨安非他命陽性反應，此
    有該公司於97年3月18日、97年5月5日CH/2008/40574出具之
    濫用藥物尿液檢體檢驗報告各1份在卷可稽，堪認被告上開
    自白與事實相符，應係真實。而被告前因施用毒品案件，於
    96年12月12日戒治期滿執行完畢，此有臺灣高等法院被告前
    案紀錄表1份在卷可稽，是以，被告於上開強制戒治執行完
    畢釋放後5年內，再犯毒品危害防制條例第10條第1項、第2
    項之施用第一級毒品及第二級毒品犯行，洵堪認定，本案事
    證明確，應依法論科。
三、論罪科刑
(一)、查海洛因及安非他命類分別係毒品危害防制條例第2條第2項
    第1款、第2款所定之第一級毒品、第二級毒品，被告予以施
    用，核其所為，係犯毒品危害防制條例第10條第1項、第2項
    之施用第一級毒品罪及施用第二級毒品罪。其持有第一級毒
    品海洛因及第二級毒品安非他命類係供施用，其持有第一級
    毒品、第二級毒品之低度行為分別為施用第一級毒品、第二
    級毒品之高度行為所吸收，不另論罪。其所犯上開四罪，犯
    意各別，行為互殊，罪名不同，應予分論併罰。其於如事實
    欄受有期徒刑執行完畢，此有台灣高等法院被告前案紀錄表
    在卷可稽，5年內再故意再犯有期徒刑以上之罪，應論以累
    犯，並依刑法第47條1項加重其刑。
(二)、爰審酌被告前因施用毒品經強制戒治，猶不知戒惕，復再施
    用第一級、第二級毒品，無視於毒品對於自身健康之戕害及
    國家對於杜絕毒品犯罪之禁令，顯無戒斷之決心，然念及其
    前開犯罪係戕害自身，尚未害及他人，且犯罪後復坦承犯行
    ，態度尚可等一切情狀，就其所犯上開四罪分別量處如主文
    所示之刑，並定其應執行之刑，以資儆懲。
四、據上論斷，應依刑事訴訟法第273條之1第1項、第299條第1
    項前段，毒品危害防制條例第10條第1項、第2項，刑法第11
    條、第47條第1項、第51條第5款，判決如主文。
本案經檢察官甲○○到庭執行職務。
中    華    民    國    97    年    9     月    30    日
                  刑事第二庭法  官  陳伯厚
以上正本證明與原本無異。
如不服本判決應於收受本判決後10日內向本院提出上訴書狀，其
未敘述上訴理由者，並得於提起上訴後10日內向本院補提理由書
狀（均須按他造當事人之人數附繕本）「切勿逕送上級法院」。
中    華    民    國    97    年    9     月    30    日
                            書記官  黃士元
附錄論罪法條
毒品危害防制條例第10條第1項、第2項
施用第一級毒品者，處 6 月以上 5 年以下有期徒刑。
施用第二級毒品者，處 3 年以下有期徒刑。


司法院資訊處製作；財團法人民間司法改革基金會備份。
